【裁判字號】    99,上易,930
【裁判日期】    990602
【裁判案由】    竊盜
【裁判全文】
臺灣高等法院刑事判決               99年度上易字第930號
上  訴  人
即  被  告  乙○○
上列上訴人因竊盜案件，不服台灣士林地方法院98年度易字第30
6號、第553號，中華民國99年1月22日第一審判決（起訴案號：
台灣士林地方法院檢察署98年度偵緝字第544號；追加起訴案號
：同署98年度偵字5918號），提起上訴，本院判決如下：
    主  文
上訴駁回。
    事實及理由
一、本案經本院審理結果，認第一審以被告乙○○犯結夥三人以
    上攜帶兇器竊盜，累犯，處有期徒刑1年；又結夥三人以上
    竊盜，累犯，處有期徒刑1年。應執行有期徒刑1年8月。核
    其認事用法及量刑均無不當，應予維持，並引用第一審判決
    書記載之事實、證據及理由（如附件）。
二、被告上訴意旨，除仍執原審辯解，否認犯竊盜罪，稱係將車
    號567-CGA之機車借予友人蘇泓文，蘇泓文騎該機車如何至
    竊盜場所犯案與其無關；另辯稱公訴人所指其竊盜之時間與
    友人吳柏奇、林哲商在一起，不可能分身竊盜云云。
三、經查：
（一）原審法院依據共同正犯黃偉倫（業經判處有期徒刑10月確
      定）之證述：由被告騎乘機車，搭載黃偉倫，並提供行竊
      工具板手，蘇泓文（通緝中）騎另輛機車共同竊取財物。
      並勘驗現場監視錄影設備所拍攝之畫面，蘇泓文係騎乘另
      輛6HH-839號機車，並非被告之567-CGA號機車，且駕駛56
      7-CGA號機車人即為被告等情，並就其餘被害人丙○○、
      甲○○之證述，車號查詢重型機車車籍、臺北市政府警察
      局車輛協尋電腦輸入單、被害人甲○○於臺北市政府警察
      局內湖分局康樂派出所發生竊盜案件紀錄表所繪製之失竊
      現場略圖等證據，相互勾稽，為綜合判斷，認定被告所辯
      ，不足採信，被告竊盜犯行，足堪認定，於判決理由詳為
      說明指駁。
（二）被告上訴後另稱其當時與吳柏奇、林哲商在一起，不可能
      分身犯案云云。惟查被告於警詢及其後逃匿經通緝查獲於
      原審審理中，從未稱當時與吳柏奇、林哲商在一起，如當
      時果真與吳柏奇、林哲商在一起，何以均未提出。且核被
      告所辯，上開二次竊盜之深夜凌晨時間，均騎乘機車由台
      北縣三重市至台北市○○區○○路吳柏奇、林哲商之住家
      ，一直待到天亮才離去云云。然被告及竊盜時騎乘之機車
      ，確在竊盜現場，為監視錄影設備所拍攝，有錄影光碟及
      經原審勘驗屬實，製有勘驗筆錄及擷取之照片在卷可稽（
      見原審第553號卷第27頁至第28-6頁、第29頁至第88頁、
      原審第306號卷第101頁至第104頁，第115頁、第144頁至
      第169頁）。被告自不可能分身另與吳柏奇、林哲商在一
      起。且被告辯稱當時騎機車至吳柏奇家，如何可能如其所
      稱同時將機車借予蘇泓文騎至現場竊盜，相互矛盾不符。
      又被告亦稱大約是那個時間，均會在吳柏奇、林哲商家，
      並未能確記時間（見本院卷第34頁），所述顯屬其臨訟杜
      撰之詞，不足採信。且本件被告犯行已臻明確，亦無傳訊
      吳柏奇、林哲商之必要，附此敘明。
四、綜上所述，被告所辯，為卸責之詞，不足採信，其上訴核無
    理由，應予駁回。
五、據上論斷，應依刑事訴訟法第368條、第373條，判決如主文
    。
本案經檢察官李良忠到庭執行職務。
中    華    民    國    99    年    6     月    2     日
                  刑事第七庭審判長法  官  宋明蒼
                                  法  官  游紅桃
                                  法  官  趙功恒
以上正本證明與原本無異。
不得上訴。
                                  書記官  潘文賢
中    華    民    國    99    年    6     月    2     日
附錄本案論罪科刑法條全文：
刑法第321條第1項第3款、第4款
犯竊盜罪而有左列情形之一者，處六月以上、五年以下有期徒刑
：
三、攜帶兇器而犯之者。
四、結夥三人以上而犯之者。

司法院資訊處製作；財團法人民間司法改革基金會備份。
